臺灣高雄地方法院刑事判決　　　　　　 95年度重訴字第113號
公　訴　人　臺灣高雄地方法院檢察署檢察官
被　　　告　丁○○
　　　　　　　　　　（另案羈押於臺灣高雄看守所）
選任辯護人　呂富田律師
　　　　　　黃宏綱律師
上列被告因違反毒品危害防制條例案件，經檢察官提起公訴（95
年度偵緝字第2249號），本院判決如下：
    主  文
丁○○共同運輸第一級毒品，累犯，處有期徒刑拾年。扣案之海
洛因（驗後淨重2.4055公克及分裝袋）、甲基安非他命（驗後淨
重3.2608公克及分裝袋）各壹包，均沒收銷燬之；扣案之愷他命
（驗後淨重1.8922公克及分裝袋）壹包、舒妃牌複合果酸護髮霜
壹罐，均沒收。
    事  實
一、丁○○前於民國88年間因竊盜案件，經本院判處有期徒刑一
    年二月確定，於91年7 月5 日假釋期滿，視為徒刑執行完畢
    。仍不知悔改，明知海洛因、甲基安非他命、愷他命係毒品
    危害防制條例第2 條第2 項第1 、2 、3 款所列之第一、二
    、三級毒品，不得持有或運輸，於94年7 月下旬某日，接獲
    在台南縣六甲鄉國防部台南監獄執行之受刑人林克峰來電，
    要求丁○○為其準備海洛因、甲基安非他命、愷他命及手機
    1 支，交由該監戒護兵甲○○（另案經國防部高等軍事法院
    高雄分院判決）帶回監獄，並於同年7 月29日、30日先後透
    過邱郁雯、辛惠珠匯款共計新台幣（下同）五萬元，囑咐丁○○將其中之五千元交付予甲○○，餘款用以購買毒品、手
    機等物。林克峰亦於同年7 月下旬至8 月4 日前，去電與甲○○謀議上開計劃，渠二人與丁○○基於運輸上開毒品之犯
    意聯絡，先由丁○○於同年8 月初（4 日21時前），在不詳
    地點先購入手機一支、海洛因（原淨重2.6106公克，驗後淨
    重2.4055公克）、甲基安非他命（原淨重3.4149公克，驗後
    淨重3.2608公克）、愷他命（原淨重2.0694公克，驗後淨重
    1.8922公克）各一包（分裝袋）及舒妃牌複合果酸護髮霜1
    罐，再將上開毒品藏放在護髮霜內，經與甲○○電話聯絡後
    ，於同月4 日21時許，在高雄市○○區○○路「享溫馨KTV
    」前，交給甲○○內藏有上開毒品之護髮霜一罐、手機充電
    器、耳機、說明書及五千元予甲○○，再於翌日15時許，在
    高雄市○○路附近交付手機一支，均囑咐回監區時轉交林克
    峰。甲○○先將前揭護髮霜等物品攜回家中存放，欲於收假
    時攜回監獄交給林克峰，嗣收受手機當日20時許，因心生猶
    豫，將該手機等物丟棄高雄市○○路愛河中，而仍留置內藏
    放毒品之護髮霜在家中。待返回監區後，因林克峰催索甚急
    ，遂囑託不知情之父親吳永基將該護髮霜以郵寄方式，從高
    雄市利用不知情之成年郵務人員，轉運輸送至國防部台南監
    獄收取後，於同月10日14時許，甲○○欲將上開護髮霜委由
    該監獄第4 監區戒護戊○○○下士，轉交林克峰時，為戊○○○查覺有異，經向副組長丙○○下士報告後，由丙○○檢
    視該護髮霜而發現內藏前述毒品，並予以查扣。
二、案經國防部南部地方軍事法院檢察署移請台灣高雄地方法院
    檢察署檢察官偵查起訴。
    理  由
一、本件所憑之證據：
（一）被告及辯護人對於檢察官所提出之證據，除證人戊○○○
      、丙○○、甲○○及乙○○於偵訊之證述外，均不爭執其
      證據資格。本院審酌被告供述出於任意性，扣案證物並非
      違法取得，可以作為證據。而憲兵司令部之鑑驗通知書雖
      係鑑定人於審判外之書面陳述，但被告及辯護人已知有依
      法不得為證據之情形，而未於言詞辯論終結前聲明異議，
      視為同意作為證據，本院審酌此書面鑑驗時之取樣無誤，
      又屬國內專業之鑑定機構，其與待證事實具有關連性，證
      明力非明顯過低之情況，認為適當作為本件之證據。至於
      林克峰於偵查中之證述，已經依法命其具結，參以其陳述
      時之心理狀況正常，亦無受到外力干擾等情，認無顯不可
      信之情況；匯款單據係台灣郵政股份有限公司鳳山及基隆
      郵局提供，乃從事業務人於業務上所須製作之紀錄文書，
      亦無顯不可信情況，均可作為證據。又辯護人原亦爭執證
      人甲○○、戊○○○及丙○○於警詢陳述之證據能力，惟
      因渠三人於偵查中已證述明確，亦經到院接受交互詰問，
      且與警詢時所述情節，尚無歧異不符之處，檢察官當庭表
      示不必援用渠等於警詢之陳述，本院即無須援引上開陳述
      作為本件之證據，惟被告及辯護人仍得以之作為彈劾之用
      ，自不待言。
（二）辯護人表示上述四位證人在軍事檢察官偵查中所述，雖經
      具結，但未經交互詰問，仍無證據能力。檢察官則稱：檢
      察機關既非憲法所稱狹義之法院，故偵查中不生對質詰問
      之問題，不因未對質詰問而致無證據能力等語。按被告對
      他人審判外之陳述，無論有無證據能力，只要有所爭執，
      依刑事訴訟法第288 條第2 項規定，即須踐行交互詰問之
      法定調查程序，而對質詰問權，不單為保障被告防禦權之
      行使，且法院得藉此程序，觀察證人陳述之語氣、神情、
      反應等態度，為正確之判斷。最高法院雖將同法第159 之
      1 條規定解為：如未予被告行使詰問權之機會，除非有第
      159 之3 或之5 情形外，不得作為論罪之基礎（96年度台
      上字第476 號及622 號）。但本件依被告及辯護人聲請傳
      喚上開證人到庭接受交互詰問，已給予對質詰問之機會，
      則法院藉由檢辯雙方提出或質疑證述真實性，由合議庭直
      接觀察證人陳述時之態度證據，憑以比較究明偵審中所述
      之憑信性，已非證據能力有無之問題。準此，上述四位證
      人於偵查中具結之證詞，其陳述時之心理狀況正常，亦無
      受到外力干擾等情，認無顯不可信情況，均有證據能力。
二、認定事實之理由：
（一）本院綜合檢察官所提出之證據及其論告，足以說服本院認
      定被告與林克峰、甲○○共同運輸扣案毒品之犯行。本件
      於準備程序所討論之事實爭點有二：(一)林克峰有無要求被
      告為其準備毒品？(二)被告所交付給甲○○之物品，有無包
      括查獲之毒品？茲論述如下：
（二）本件因甲○○於94年8 月10日14時許，囑託戒護士戊○○○將護髮霜轉交給受刑人林克峰，未久林克峰即詢問戊○○○此事，後來甲○○在監區二科該處打電話，沒多久又
      見到林克峰進工廠，再出來對戊○○○說：甲○○東西已
      經到你手上等語，如此異狀，經戒護士戊○○○查覺，而
      報告丙○○檢查護髮霜，確藏有疑似毒品共三包之情，已
      經證人即國防部台南監獄戒護士戊○○○、丙○○於偵審
      中證述明確。而上開白色粉末狀物二包，經送憲兵司令部
      刑事鑑識中心鑑驗結果，分別係海洛因、愷他命成分，其
      中白色晶體一包，則檢出甲基安非他命成分，此有該中心
      94 年9月8 日安鑑字第2260號鑑驗通知書在卷為憑，復有
      內藏海洛因、甲基安非他命及愷他命各一包之護髮霜一罐
      扣案可證。足見甲○○欲託戊○○○轉交給林克峰之護髮
      霜內，藏放有上開三種毒品無訛。
（三）證人林克峰在偵訊時雖未陳明要被告準備毒品轉交甲○○
      等情，然其證稱之前匯錢五萬元給丁○○，並要他與甲○○見面等語，此有匯款單據三紙附本院卷可佐。又被告確
      於94年8 月初將扣案之護髮霜、手機等物交給甲○○，林
      克峰先前亦交代要向被告拿取手機及護髮霜，嗣於未將護
      髮霜轉交給林克峰時，林克峰在電話中對他表示「護髮霜
      一罐要三、四萬元，比手機還貴，如果沒有帶護髮霜進來
      ，就準備一起關」等情，亦據證人甲○○於偵審中證述明
      確。再參以證人乙○○於偵查中所述：甲○○收假當晚，
      林克峰對甲○○表示「你知道那罐護髮霜多少錢嗎？要好
      幾萬，你自己去和丁○○講」，甲○○嗣又告知護髮霜內
      有毒品等語，足證林克峰自始明白被告交給甲○○之護髮
      霜藏有毒品，且林克峰與被告間事先謀議將毒品置放在護
      髮霜內，再交給甲○○，由甲○○收假回國防部台南監獄
      時，夾帶入監伺機轉交給林克峰，至為明灼。
三、對被告辯解不採納之理由：
（一）被告及辯護人首先質疑證人甲○○證述之憑信性或關聯性
      ，列舉甲○○之談話、偵查筆錄，說明其先前僅稱轉交手
      機，並無其他東西等情。但查：
    (一)證人甲○○在本院證稱：林克峰當時交代我跟被告拿取手
      機及護髮霜等情甚明，且證人乙○○在本院亦證稱：我在
      旁邊聽到林克峰與甲○○在電話中吵架，有提到護髮霜，
      他們停話後，林克峰離開並將手機交給我，要我等甲○○
      來電，再轉給他接聽，甲○○再度來電時，有提到護髮霜
      內有毒品等語。其在偵查中更詳稱：林克峰與甲○○在電
      話中吵架，內容大約是甲○○不太願意替林克峰帶東西進
      來，並說東西不見了，林克峰便生氣地對他說「你知道那
      罐護髮霜要多少錢嗎？要好幾萬耶，你自己去跟丁○○講
      」等語，此情互為佐證，足認證人甲○○上述不利於被告
      之陳述，可以採信。
    (二)至於甲○○先前因事涉自身牽扯運輸毒品乙案，所為供述
      稍有保留，乃情理之常。重點在於甲○○是否為推卸刑責
      ，而誣指被告？紬繹國防部高等軍事法院高雄分院95年度
      上重訴字第4 號刑事判決，甲○○主要辯解在於不知護髮
      霜內藏有毒品，惟參酌其於本案前已多次為林克峰等人夾
      帶違禁物品入監，唯獨本件卻心生猶慮，顯然其事前已知
      該護髮霜並非單純之物，乃是內藏有毒品而倍覺事態嚴重
      ；且手機之價值明顯高於市售護髮霜，乃眾所周知之事實
      ，但甲○○卻將手機等物丟棄河中，而獨留下該罐護髮霜
      ，實有悖常理。準此，甲○○在在確知被告囑咐其轉交給
      林克峰之護髮霜，乃夾藏毒品之物甚明。
    (三)辯護人質疑甲○○為推卸己責，乃誣指護髮霜係被告所交
      付云云。然證人林克峰於偵查中稱：其匯款五萬元給被告
      ，此次並未給甲○○賄款，只有叫被告給他五千元等語。
      則甲○○如何可能自掏腰包，購買價值不菲之毒品，甘冒
      風險且千方百計將之轉交給林克峰？反觀本件被告收受林
      克峰之五萬元匯款後，即與甲○○相約並交付手機等物，
      其後未久又發生本案，此情自得與本案產生連結，足以證
      明被告交付給甲○○之物中，應包括扣案之護髮霜無疑。
      至於辯護意旨質疑該手機是否翌日才交給甲○○，或為何
      將手機丟棄於某段愛河，已據證人甲○○在本院交互詰問
      時一再說明，並稱因之前已幫林克峰夾帶二支手機，而當
      時已調到別區，不想再幫他夾帶，所以在閒逛時順手將手
      機丟棄在河東路之愛河，並無違背情理之處，尚不足彈劾
      甲○○證詞之憑信性。
（二）關於證人乙○○所述其聽到林克峰與甲○○之電話等情，
      辯護人以證人戊○○○、丙○○之證言佐明該監獄內之受
      刑人不能使用公共電話，且戒護人員及受刑人在監區均不
      得執有使用手機，故乙○○所證之甲○○以電話與林克峰
      通話不無可議，況且林克峰亦否認曾對甲○○說「你知道
      那罐護髮霜要多少錢嗎？要好幾萬耶，你自己去跟丁○○
      講」之語，據此尚難以乙○○之證述，認定甲○○被查獲
      之毒品係被告所交付。
      惟證人丙○○、戊○○○均稱：監獄之戒護士與受刑人依
      規定是不能以電話聯絡，之前也未見過云云。但所謂依規
      定不行，而實際仍有私下以電話聯絡，並不足為奇，此觀
      之甲○○已夾帶手機二支給林克峰，並於監獄內使用手機
      等情自明。況證人丙○○於辯護人詰問時亦證稱：已注意
      到甲○○與林克峰來往密切；本件發生前，監區已裝設公
      共電話等語，戊○○○亦同此作證，加以證人乙○○確係
      親耳所聞，迄無任何事證足認其所言不實。至於林克峰雖
      否認上詞，亦非情理之外，自不能據此而謂證人乙○○所
      述不足採信。
（三）對於證人林克峰所稱：有打手機請被告幫找手機交甲○○
      及從匯款五萬元中拿五千元給甲○○當零用金，未交待準
      備毒品云云。本件查獲之毒品重量，依法務部函復之94年
      下半年國內海洛因、甲基安非他命、愷他命買賣平均價格
      表之折合統一單位，小盤價格計算之平均最高、最低金額
      為45﹐597 元，31﹐542 元，足見被告所述「收到五萬元
      匯款，其中五千元給甲○○，手機買了二萬五千元，我賺
      了二萬元」云云可信，否則被告不僅無利可圖，還要虧本
      ，不合常情。
      然高雄市政府警察局函復所附市場價格調查表，本件三級
      毒品之一公克市價分別五千至七千元、三千至五千元、二
      千至三千元，並說明各販售及購買價格不定，多係依毒品
      純度及販賣人自行認定之交易價格為主。又法務部調查局
      函文所附價格表，亦強調毒品買賣為非公開性，其買賣價
      格會隨買賣雙方之關係、數量、純度及供需等因素而變動
      ，所製作之價格表僅供參考。姑不問被告所稱其手機是否
      購買二萬五千元，其依買賣雙方關係或純度等因素，依扣
      案之毒品重量，以二萬元購得，並非絕無可能。況且被告
      是否確以二萬五千元之高價購買手機，並未能提出相關單
      據以實其說，不能單憑其自身供述，即為有利之認定。本
      案綜合上列積極事證，已足認林克峰自始明白被告交給甲○○之護髮霜藏有毒品，且該毒品是其出資委由被告購買
      並藏置於護髮霜內，再推由甲○○於收假返回國防部台南
      監獄時，夾帶入監轉給林克峰，事證已甚明確，犯行堪以
      認定。
四、論罪之理由：
（一）新舊法比較－
  〔一〕被告行為後，刑法於95年7 月1 日修正施行，茲就與本
        案適用有關之條文，比較說明如下：
      (一)法定刑中罰金刑部分：
        刑法第33條第5 款修正後規定「罰金：新臺幣一千元以
        上，以百元計算之」，與修正前規定「罰金：（銀元）
        一元以上」不同。以修正前刑法較有利於被告。
      (二)罰金刑之加重減輕：
        罰金刑之加重，依修正後刑法第67條規定，其最高度及
        最低度同加重之，較修正前刑法第68條所定，僅加重其
        最高度，不利於被告。而罰金刑之減輕，依修正後刑法
        第67條規定，其最高度及最低度同減輕之，較修正前刑
        法第68條所定，僅減輕其最高度，有利於被告。
      (三)死刑無期徒刑之減輕：
        刑法第64條第2 項、第65條第2 項對死刑及無期徒刑減
        輕方法，死刑之減輕由「無期徒刑，或為15年以下12年
        以上有期徒刑」，修正為「無期徒刑」；無期徒刑之減
        輕由「7 年以上有期徒刑」修正為「20年以下15年以上
        有期徒刑」，均以修正前刑法有利於被告。
  〔二〕經綜合上述全部罪刑比較結果，被告行為後之法律除罰
        金刑減輕部分外，均無較有利於被告之情形，故本件上
        開法律變更情形，應依刑法第2 條第1 項前段規定，適
        用95 年7月1 日修正施行前之法律論處。
  〔三〕法律變更應係指因法律修正而「刑罰」有實質之更異而
        言，倘新舊法處罰之輕重仍然相同，並無有利或不利之
        情形，即無適用上開規定為比較之餘地，自應依一般法
        律適用之原則，適用現行裁判時法論處。關於本件共同
        正犯、累犯，乃至想像競合犯或刑法第59條特別減輕之
        規定，雖均經修正，但不論依修正前後，對被告並無有
        利或不利之情形，自不生新舊法比較之問題，應逕依修
        正後刑法論處，附此敘明。
（二）法律之適用－
    (一)按毒品之運輸，只要已有毒品之認識，不問出於為自己或
      他人而運送，亦不分由國外輸入國內，或國內輸出國外，
      即在國內二區域間具有輸出或輸入作用之運送者，均屬之
      。且運輸係指本於運輸意思而搬運輸送，倘其有此意圖，
      一有搬運輸送之行為即已成立，不以運抵目的地為必要，
      乃以起運為其著手，以運離現場為其既遂。核被告所為，
      係犯毒品危害防制條例第4 條第1 至3 項運輸第一、二、
      三級毒品罪。被告持有第一、二級毒品之行為，既意在供
      運輸之用，則其持有之低度行為，應為運輸毒品之高度行
      為所吸收，皆不另論罪。被告以一運輸行為，同時運送上
      開三級毒品而觸犯上開三罪名，係一行為觸犯數罪名，為
      想像競合犯，應依刑法第55條規定，從一重之運輸第一級
      毒品罪處斷。
    (二)次按共同實施犯罪行為，在合同意思範圍內，相互利用他
      人之行為，以達其犯罪之目的，原不必每一階段均參與，
      祇須分擔犯罪行為之一部，即應對於全部所發生之結果共
      同負責；甚或以自己共同犯罪之意思，事先同謀，而推由
      其中一人實施犯罪之行為者，均屬共同正犯（司法院釋字
      第109 號參照）。且共同正犯之犯意聯絡，亦不以數人間
      直接發生者為限，其有間接之聯絡者，亦包括在內。本件
      林克峰與被告、甲○○各自謀議，而互有運輸本件毒品之
      犯意聯絡，安排先由被告購入毒品置放於護髮霜內，再交
      由甲○○夾帶入監區，以達將毒品送達林克峰之目的，則
      林克峰雖未參與任何運送行為，僅與其二人共謀運輸上開
      毒品，而被告與甲○○則分擔運輸之前後行為，顯在合同
      意思範圍內，相互利用他人之行為，以達其運送之目的，
      均成立刑法之共同正犯（林克峰則屬共謀共同正犯）。公
      訴意旨未將林克峰、甲○○論以共犯，尚有未洽。又共犯
      甲○○以其為收件人，囑託其不知情之父吳永基，從高雄
      市將內藏毒品之護髮霜，利用郵寄方式，從高雄透過不知
      情郵務人員運送至台南縣國防部台南監獄之事實，所為自
      該當運輸毒品罪之間接正犯。
五、沒收之依據：
    (一)扣案如主文所示第一級毒品海洛因，及第二級毒品甲基安
      非他命各一包，分屬第一、二級毒品，已如前述，其外包
      裝分別有海洛因及甲基安非他命之殘留，難以析離（最高
      法院96年度台上字第416 號判決參考），均應依毒品危害
      防制條例第18條第1 項前段規定沒收銷燬之；至於上開毒
      品之外包裝即護髮霜一罐係包裹掩飾毒品，便於攜帶運輸
      ，係共犯林克峰出資，而為被告所購得，且供運輸上開毒
      品所用之物，應依同條例第19第1 項之規定沒收。起訴事
      實雖記載餘款作為被告運輸之代價，惟檢察官並未釋明代
      價之利益若干，況且被告雖坦承收受林克峰之匯款五萬元
      ，但因被告始終不承認購買毒品，或所交付之手機新舊或
      價格若干，本院亦無從查明其購買毒品、手機、護髮霜等
      物之成本，自無法確切證明其是否購買上述物品後，留有
      餘款而作為代價，爰無從再依法沒收或以財產抵償，併此
      指明。
    (二)又持有第三級毒品，因其可罰性較低，故未設處罰之規定
      ，僅就施用及持有第一、二級毒品科以刑罰。然鑑於第三
      級毒品均係管制藥品，特於同條例第11條之1 規定無正當
      理由，不得擅自持有；第18條第1 項後段復規定查獲之第
      三、四級毒品，無正當理由而擅自持有者，沒入銷燬之。
      所稱應沒入銷燬之毒品，專指查獲施用或持有之第三、四
      級毒品而言；倘係查獲製造、運輸、販賣或轉讓第三、四
      級毒品，既屬同條例相關法條明文規定處罰之犯罪行為，
      即非該條項應依行政程序沒入銷燬之範圍。應認該毒品即
      屬不受法律保護之違禁物，應回歸刑法之適用。查扣案如
      主文所示之第三級毒品愷他命一包，其外包裝因有愷他命
      殘留，難以析離，屬違禁物，應依刑法第38條第1 項第1
      款宣告沒收。公訴意旨認依毒品危害防制條例第18條第1
      項前段規定沒收銷燬，容有誤會。
六、科刑之酌量：
（一）被告於88年間因竊盜案件，經本院以88年度訴字第888 號
      判處有期徒刑1 年2 月確定，嗣於91年4 月18日因假釋付
      保護管束，於同年7 月5 日因假釋期滿未經撤銷，視為徒
      刑執行完畢，此有台灣高等法院被告前案紀錄表可參，其
      於5 年內故意再犯本件有期徒刑以上之罪，為累犯，應依
      刑法第47條第1 項規定加重其刑。本院斟酌運輸第一級毒
      品之法定刑為死刑或無期徒刑，被告運輸上開毒品，尚未
      及交付完成即被查獲，尚未生具體危害，且查獲之海洛因
      、甲基安非他命、愷他命各一包，驗餘分別淨重2.4055公
      克、3.2608公克、1.8922公克，衡其情節與一般大毒梟走
      私運輸之毒品動輒重達數公斤或數百公克之情節相較，亦
      有迴異，又被告係聽從命於林克峰，並非始作俑者，是倘
      科以本罪之法定最輕之無期徒刑，仍有致情法失平之虞，
      誠屬情輕法重，參照司法院釋字第263 號意旨，爰依刑法
      第59條規定減輕其刑，並依法先加後減之。
（二）審酌被告於89年間因軍法搶奪案經判刑二年在案，本案後
      於95年間又因強盜、竊盜案經判處應執行六年二月確定，
      此有台灣高等法院被告前案紀錄表可稽，足見其素行非佳
      ，雖受林克峰囑咐本件犯行，但收取林克峰所匯五萬元後
      ，即購得本件三種毒品，再推由甲○○轉送予林克峰，惡
      性非輕，犯後又堅不吐實，意圖僥倖，尚無悔意，足見犯
      後態度不佳等一切情狀，認量處有期徒刑十年為適當。再
      斟酌被告本件犯行，查無因此獲得財物之代價等情，因認
      無需再併科罰金，即足資懲儆。
（三）檢察官以被告事後狡飾其詞，惡性非輕，惟所運輸之毒品
      數量不多等情，求處無期徒刑，依法論法，固非無見。然
      犯罪之處罰，賦與法官對各個具體犯罪案件有其刑罰裁量
      權。量刑過輕，確對犯罪人易生僥倖之心，不足收儆戒及
      改過之效，則刑罰不足以戒其意；量刑過重則易致犯罪人
      怨懟、自暴自棄，難收悅服遷善之功，即殺戮亦不足以服
      其心。因此，現今法治國乃有罪刑相當原則，即衡量犯罪
      行為之罪質、不法內涵來訂定法定刑之高低，法官再以具
      體事實情況不同，確定應科處之刑度輕重。本件被告係犯
      運輸毒品重罪，法定刑為「死刑或無期徒刑」，後者得併
      科新台幣一千萬元以下罰金。本院審酌被告運輸毒品未及
      交付即被查獲，尚未生具體危害，且查獲之毒品數量價格
      尚低，而認被告適用本罪有情輕法重之情，已如前述。乃
      適用刑法第59條特別減輕之規定，酌減其刑，避免過嚴之
      刑罰。
（四）辯護意旨對於科刑意見，以倘被告仍負運輸毒品刑責，請
      斟酌卷附國防部高等軍事法院高雄分院95年度上重訴字第
      4 號甲○○案件，為八年徒刑之相同量刑標準，亦非無據
      。惟按審理事實之刑事法院，所為之事證認定，或科刑裁
      量，並不當然受其他案件之判決之拘束（最高法院95年度
      台上字第6242號及96年度台上字第1254號判決）。況查，
      甲○○與被告之犯罪情節，並不相同，甲○○雖有受賄及
      運輸本件毒品之行為，但其心生猶豫，甚至丟棄部分物品
      ，僅留下藏置毒品之護髮霜，尚待觀望，詎料林克峰步步
      進逼，甚至揚言先前受賄情事，而欲玉石俱焚，始不得不
      藉由郵寄送監，再設法轉交，足見其良心未泯；反觀被告
      不但購入毒品並藏放於護髮霜內，推由甲○○交給林克峰
      ，無論犯意或情節，均較甲○○為重，故不宜量處與甲○○相同之刑罰，併此敘明。
七、適用之條文：
    (一)程序法－刑事訴訟法第299 條第1 項前段。
    (二)實體法－毒品危害防制條例第4 條第1 項至第3 項、第18
      條第1 項前段、第19條第1 項，刑法第2 條第1 項前段、
      第11條、第28條、第55條、第47條第1 項、第59條、第38
      條第1項第1款。
本案經檢察官己○○到庭執行職務。
中　　華　　民　　國　　96　　年　　5 　　月　　30　　日
            鳳山刑事第二庭    審判長法　官  黃 建 榮
                                    法  官  譚 德 周
                                    法  官  李 嘉 益
以上正本證明與原本無異。
如不服本判決，應於判決送達後10日內，向本院提出上訴狀。
中　　華　　民　　國　　96　　年　　5 　　月　　30　　日
                                    書記官  吳 金 霞
附錄本案論罪科刑法條全文：
毒品危害防制條例第四條
製造、運輸、販賣第一級毒品者，處死刑或無期徒刑；處無期徒
刑者，得併科新臺幣一千萬元以下罰金。
製造、運輸、販賣第二級毒品者，處無期徒刑或七年以上有期徒
刑，得併科新臺幣七百萬元以下罰金。
製造、運輸、販賣第三級毒品者，處五年以上有期徒刑，得併科
新臺幣五百萬元以下罰金。
